最　高　行　政　法　院　裁　定
                                      100年度裁字第823號
抗  告  人　美籍．Wells Ｒobert Charles
訴訟代理人　鄭懷君　律師
          　陳琬渝　律師
上列抗告人因與相對人內政部入出國及移民署間聲請停止執行事
件，對於中華民國99年12月28日臺北高等行政法院99年度停字第
113號裁定，提起抗告，本院裁定如下︰
　　主  文
抗告駁回。
抗告訴訟費用由抗告人負擔。
　　理  由
一、按抗告法院認抗告為不合法或無理由者，應為駁回抗告之裁
    定。
二、本件抗告人為美國籍人民，因共謀散布管制藥品及共謀洗錢
    之罪名，於民國99年5月5日遭美國德州法院發布通緝，惟抗
    告人是時已入境臺灣（99年4月21日入境後即未出境），嗣
    美國在臺協會函請警政署刑事警察局協助緝拿歸案，而經該
    局於99年12月8日將抗告人緝獲到案，相對人乃以抗告人有
    入出國及移民法第18條所定禁止入國之情形，依同法第36條
    第1項第2款規定，於99年12月8日以移署專一北市擇字第099
    19207號處分書(下稱原處分）予以強制驅逐出國。抗告人除
    提起訴願外，並依行政訴訟法第116條第3項規定，聲請原法
    院裁定停止執行。
三、原裁定以：行政法院是否准許停止執行，乃應視原處分或決
    定之執行，是否發生難於回復之損害，且有急迫之情事為斷
    。至所謂「難於回復之損害」係指其損害不能回復原狀，或
    不能以金錢賠償，或在一般社會通念上，如為執行可認達到
    回復困難之程度而言。抗告人並未具體陳明卓越公司及十數
    名員工面臨無人掌管照顧之窘境，係遭受何種難於回復原狀
    之損害。又法人為法律上之獨立人格，其與為法人代表人之
    自然人，係各別之權利義務主體，故抗告人與卓越公司係各
    別之權利義務主體，卓越公司及十數名員工面臨之窘境，不
    能認係抗告人受有難於回復原狀之損害。再者，果若相對人
    將抗告人驅逐出國，抗告人非不得透過視訊、電話、電子郵
    件、傳真或其他方式，執行卓越公司實際負責人之職務，卓
    越公司將不致面臨無人掌管照顧之窘境。從而，本件並無「
    難於回復之損害」情事之可言，與得停止執行之要件不合等
    語，乃駁回抗告人停止執行之聲請。
四、抗告意旨略謂：原處分並未依法送達抗告人，其內容亦未就
    抗告人構成入出國及移民法第18條第1項何款之違法事實予
    以記載，而有程序上及實體上之重大瑕疵，自構成訴願法第
    93條第2項前段停止執行事由，原審竟忽視訴願法第93條之
    明文規定，另引抗告人未加援引之行政訴訟法第116條裁定
    駁回抗告人之聲請，顯有適用法規不當之違背法令情事，應
    予廢棄等語。
五、本院查：
(一)按「於行政訴訟起訴前，如原處分或決定之執行將發生難於
    回復之損害，且有急迫情事者，行政法院亦得依受處分人或
    訴願人之聲請，裁定停止執行。但於公益有重大影響者，不
    在此限。」行政訴訟法第116條第3項定有明文；而此規定所
    稱難於回復之損害，係指其損害不能回復原狀，或在一般社
    會通念上，如為執行可認達到難以回復之程度而言。又原行
    政處分之合法性顯有疑義者，行政法院得依聲請停止執行，
    固為訴願法第93條第2項及第3項所明定；惟所謂合法性顯有
    疑義，係指依行政處分之形式觀之，不待調查即足以懷疑其
    合法而言，並非行政處分有違法事由，即當然構成訴願法第
    93條第2項所稱之「合法性顯有疑義」。
(二)經查，抗告人雖主張相對人以原處分將其強制驅逐出國，使
    其在臺經營已久之事業及十數名員工面臨無人掌管照顧之窘
    境，惟未具體陳明係遭受何種難於回復原狀之損害，且依一
    般社會通念，縱抗告人之公司因此發生營運困難而受有損害
    ，亦屬於經濟上之財產損失，自得以金錢予以賠償，尚非屬
    無法用經濟手段填補之損失而有回復原狀困難之情形。又抗
    告人指摘相對人未依法送達原處分及原處分內容未載明其有
    入出國及移民法第18條第1項何款情形之瑕疵，固屬於原處
    分是否適法之爭議，惟非依原處分之形式觀之，不待調查即
    得認定之明顯違法，亦難謂原處分有「合法性顯有疑義」之
    情事。綜上，抗告人聲請停止原處分之執行，核與行政訴訟
    法第116條第3項及訴願法第93條第2項規定之要件不合，原
    裁定予以駁回，核無不合。至原裁定之理由縱有不備之情事
    ，亦因與結論無影響，仍應予維持。故本件抗告為無理由，
    應予駁回。
六、據上論結，本件抗告為無理由。依行政訴訟法第104條、民
    事訴訟法第95條、第78條，裁定如主文。
中　　華　　民　　國　　100　 年　　3　　 月　　29　　日
                    最高行政法院第三庭
                        審判長法官　黃　璽　君
                              法官　楊　惠　欽
                              法官　吳　東　都
                              法官　陳　金　圍
                              法官　蕭　惠　芳

以  上  正  本  證  明  與  原  本  無  異
中　　華　　民　　國　　100　 年　　3　　 月　　30　　日
　　　　　　　　　　　　　　　書記官　伍　榮　陞